# 关于土地使用权中支付印花税的处理

提问人：流浪的小狗 时间：2011-11-23 23:43:43
外购土地使用权，对于购买方来说，只涉及印花税，外购的成本包括价款、相关税费等，我认为，印花税可以计入土地成本。 如果是回购，那印花税应市计入管理费用。 以上仅供参考。

回答人：chenyiwei
基本赞同该处理原则。另外，“外购土地使用权，对于购买方来说，只涉及印花税”的说法不确切，不要忘了还有契税。